
```{r, Datengenese, echo = FALSE, message=FALSE}
library(tidyverse)
Form_erfahrenen_Mobbings <- sample(c("Flaming", "Stalking", "Grooming", "Denigration",   
                                     "Cyberthreat", "Exclusion", "Impersonation", "Outing", "keines"), 
                                   621, replace = T, 
                                   prob = c(.5, .1, .05, .3,  .5, .4, .1, .2 ,.2)/
                                     sum(c(.5, .1, .05, .3,  .5, .4, .1, .2 ,.2)))

data <- tibble(Form_erfahrenen_Mobbings = Form_erfahrenen_Mobbings,
               Geschlecht = "m")

for (i in 1:nrow(data)){
  data$Geschlecht[i] <-  ifelse(data$Form_erfahrenen_Mobbings[i] == "keines",
                                sample(c("m", "w"), 1, prob = c(0.7, 0.3)),
                                sample(c("m", "w"), 1, prob = c(0.45, 0.55)))
}



write.csv(data, "data2.csv", row.names = FALSE, quote = FALSE)

```

Question
========

> Achtung dies ist eine Frage für Interessierte. Sie geht über das Klausurniveau hinaus.

Eine Schulpsychologin fragt sich, ob es geschlechtsspezifische Formen des Cyberbullyings/-mobbings an ihrer Schule gibt (um planen zu können ob sie eine Interventionsmaßnahme ko- oder monoedukativ konzipieren soll).
Aus einer Befragung der Schüler\*innen ihrer Schule erhält sie [folgende Daten](data2.csv) anhand derer Sie Cramer's V als Assoziationsmaß der beiden nominalen Variablen `Geschlecht` und `Form_erfahrenen_Mobbings` berechnet. Welches Ergebnis wird Sie erhalten?



Solution
========
Mit folgender Syntax erhalten Sie die richtige Lösung
```{r}
# Daten einlesen
data <- read.csv("data2.csv")

# Cramer's V berechnen
library("DescTools")
CramerV(data$Form_erfahrenen_Mobbings, data$Geschlecht)
```


Meta-information
================
extype: num
exsolution: `r round(CramerV(data$Form_erfahrenen_Mobbings, data$Geschlecht), digits = 3)`
exname: Cramer's V berechnen
extol: 0.1