
```{r, Datengenese, echo = FALSE, message=FALSE}
library(tidyverse)
library("DescTools")
Form_erfahrenen_Mobbings <- sample(c("Stalking", "Grooming", "keines"), 
                                   1000, replace = T, 
                                   prob = c(.5, .1, .05)/
                                     sum(c(.5, .1, .05)))

data <- tibble(Form_erfahrenen_Mobbings = Form_erfahrenen_Mobbings,
               Geschlecht = "m")

for (i in 1:nrow(data)){
  data$Geschlecht[i] <-  ifelse(data$Form_erfahrenen_Mobbings[i] == "keines",
                                sample(c("m", "w"), 1, prob = c(0.7, 0.3)),
                                sample(c("m", "w"), 1, prob = c(0.45, 0.55)))
}



write.csv(data, "data2.csv", row.names = FALSE, quote = FALSE)

```

Question
========

Eine Schulpsychologin fragt sich, ob es geschlechtsspezifische Formen des Cyberbullyings/-mobbings an ihrer Schule gibt (um planen zu können ob sie eine Interventionsmaßnahme ko- oder monoedukativ konzipieren soll).
Aus einer Befragung der Schüler\*innen ihrer Schule erhält sie folgende Daten:

```{r, echo = F}
table(data$Geschlecht, data$Form_erfahrenen_Mobbings)
```

Anhand dieser Daten berechnet Sie Cramer's V als Assoziationsmaß der beiden nominalen Variablen `Geschlecht` und `Form_erfahrenen_Mobbings` Welches Ergebnis wird Sie erhalten?

Answerlist
----------
* 0
* -1
* 5.2
* 1
* -3.1
* `r round(CramerV(data$Form_erfahrenen_Mobbings, data$Geschlecht), digits = 2)`

Solution
========
Carmér's V hat einen Wertebereich von 0 bis 1. 0 hieße keinerlei Zusammenhang, 1 hieße perfekter Zusammenhang. Beides ist nicht in der Tabelle zu sehen. Also muss es `r round(CramerV(data$Form_erfahrenen_Mobbings, data$Geschlecht), digits = 2)` sein. 


Meta-information
================
extype: schoice
exsolution: 000001
exname: Cramer's V berechnen geschlossen
extol: 0.1