
```{r, Datengenese, echo = FALSE, message=FALSE}
library(tidyverse)
library(DescTools)

zeile1 <- sample(c(3,3,6), 3, replace = F)

data_table <-
  as.table(matrix(c(zeile1, 2 * zeile1), ncol = 3, byrow = TRUE))

data_table <- 
  data_table*sample(c(1,10,1000,10000),1)

colnames(data_table) <- sample(c("Stalking", "Grooming", "keines"), 3, replace = F)
rownames(data_table) <- sample(c("Mädchen", "Jungs"), 2, replace = F)
```

Question
========

Eine Schulpsychologin fragt sich, ob es geschlechtsspezifische Formen des Cyberbullyings/-mobbings an ihrer Schule gibt (um planen zu können ob sie eine Interventionsmaßnahme ko- oder monoedukativ konzipieren soll).
Aus einer Befragung der Schüler\*innen ihrer Schule erhält sie folgende Daten:

```{r, echo = F}
data_table
```

Anhand dieser Daten berechnet Sie Cramer's V als Assoziationsmaß der beiden nominalen Variablen `Geschlecht` und `Form_erfahrenen_Mobbings` Welches Ergebnis wird Sie erhalten?

Answerlist
----------
* -1
* 5.2
* 1
* -3.1
* `r round(CramerV(data_table), digits = 2)`
* 0.25
* 0.62
* 0.81

Solution
========
Carmér's V hat einen Wertebereich von 0 bis 1. 0 hieße keinerlei Zusammenhang, 1 hieße perfekter Zusammenhang. In der Tabelle sieht man schnell dass die eine Zeile einfach nur das Doppelte der anderen Zeile ist. Also muss es `r round(CramerV(data_table), digits = 2)` sein. 


Meta-information
================
extype: schoice
exsolution: 00001000
exname: Cramer's V berechnen geschlossen